臺灣板橋地方法院刑事判決　　　　　　 100年度易緝字第18號
公　訴　人　臺灣板橋地方法院檢察署檢察官
被　　　告　鄭光基
上列被告因違反毒品危害防制條例案件，經檢察官提起公訴（98
年度毒偵字第4388號），本院裁定依簡式程判程序，判決如下：
    主  文
鄭光基犯施用第二級毒品罪，累犯，處有期徒刑柒月；扣案之甲
基安非他命貳包（驗餘淨重分別為3.1777公克、0.2728公克）均
沒收銷燬之；用以包裝上開甲基安非他命之外包裝袋貳個、安非
他命吸食器貳個、提撥器貳支，均沒收。又犯持有第一級毒品罪
，累犯，處有期徒刑捌月；扣案之海洛因參包（純質淨重共1.74
公克）均沒收銷燬之，用以包裝上開海洛因之外包裝袋參個，均
沒收。應執行有期徒刑壹年壹月；扣案之甲基安非他命貳包（驗
餘淨重分別為3.1777公克、0.2728公克）及海洛因參包（純質淨
重共1.74公克）均沒收銷燬之；用以包裝上開甲基安非他命及海
洛因之外包裝袋共伍個、安非他命吸食器貳個、提撥器貳支，均
沒收。
    事  實
一、鄭光基前於民國88年間因施用第二級毒品安非他命案件，經
    本院於88年11月30日以88年度毒聲字第7579號裁定送觀察、
    勒戒後，認無繼續施用毒品之傾向，經臺灣板橋地方法院檢
    察署檢察官於88年12月15日以88年度毒偵字第2588號為不起
    訴處分確定，並於同年12月16日執行完畢釋放；又於89年間
    因施用第二級毒品安非他命案件，經本院於89年1 月28日以
    89年度毒聲字第847 號裁定送觀察、勒戒後，認無繼續施用
    毒品之傾向，經臺灣板橋地方法院檢察署檢察官於89年2 月
    23日以89年度毒偵字第1258號為不起訴處分確定，並於同日
    執行完畢釋放；復於：（一）88年間因轉讓毒品案件，經本
    院以89年度訴字第290 號，判處有期徒刑8 月，緩刑2 年，
    嗣經本院以90年度撤緩字第117 號裁定撤銷前開緩刑宣告確
    定；（二）因贓物案件，經本院於90年6 月14日以89年度易
    第2891號判處拘役50日確定；（三）因施用第二級毒品安非
    他命案件，經本院於89年9 月5 日以89年度毒聲字第5251號
    裁定令入戒治處所施以強制戒治1 年，抗告後經臺灣高等法
    院於89年11月13日以89年度毒抗字第944 號駁回抗告確定，
    嗣戒治滿3 個月後，戒治成績經評估為良好，經本院裁定停
    止戒治，所餘期間付保護管束，於90年7 月2 日停止戒治出
    所，至90年9 月4 日保護管束期滿未經撤銷，視為強制戒治
    期滿執行完畢，而刑案部分，經本院以89年度易字第3994號
    判處有期徒刑5 月確定。上開（一）至（三）部分所示之罪
    刑，接續執行，於91年11月30日縮刑期滿執行完畢（此部分
    尚不致使本案構成累犯）；（四）94年間，因持有第一級毒
    品案件，經本院以94年度訴字第2218號判處有期徒刑1 年6
    月確定；（五）94年間，因施用第一級、第二級毒品案件，
    經本院以94年度訴字第2278號各判處有期徒刑7 月、5 月，
    應執行有期徒刑10月確定。上開（四）、（五）部分所示之
    罪刑，嗣經本院以96年度聲字第2843號裁定減刑並定應執行
    有期徒刑1 年1 月15日確定，於96年6 月23日縮刑期滿假釋
    出監後，迄同年6 月30日期滿未經撤銷假釋，其未執行之刑
    視為執行完畢（此部分致使本案構成累犯）。詎其不知悔改
    ，復基於施用第二級毒品甲基安非他命之犯意，於98年6 月
    15日凌晨4 時許，在臺北縣板橋市（現改制為新北市板橋區
    ○○○路3 段1 巷29號之1 路邊，以將甲基安非他命置於玻
    璃球內加熱後吸食其煙氣之方式，施用第二級毒品甲基安非
    他命1 次。另基於持有第一級毒品海洛因之犯意，於98年6
    月某日，在不詳處所，向姓名年籍不詳綽號「殺手」之人，
    購買第一級毒品海洛因3 包後而持有之。嗣於98年6 月16日
    凌晨1 時20分許，在上開地址前，經警見其形跡可疑，上前
    盤查，當場扣得第一級毒品海洛因3 包（純質淨重1.74公克
    ）、第二級毒品甲基安非他命2 包（驗餘淨重3.1777公克、
    0.2728公克），及供鄭光基所有供施用上開甲基安非他命使
    用之吸食器2 個及提撥器2 支，且經其同意採尿送驗，送驗
    結果確呈安非他命類陽性反應，始悉上情。
二、案經臺北縣（現改制為新北市）政府警察局海山分局移送臺
    灣板橋地方法院檢察署檢察官偵查起訴。
    理  由
一、本件被告鄭光基所犯係死刑、無期徒刑、最輕本刑3 年以上
    有期徒刑以外之罪，其於本院審理中就被訴事實為有罪之陳
    述，經告知簡式審判程序之旨，並聽取公訴人及被告之意見
    後，本院裁定由進行簡式審判程序。
二、上開事實，業經被告鄭光基於警詢、偵訊及本院審理中自白
    甚詳；而被告經警採集其尿液檢體送檢結果，呈安非他命類
    陽性反應一情，亦有台灣檢驗科技股份有限公司濫用藥物檢
    驗報告（檢體編號：B0000000）、臺北縣政府海山分局毒品
    案件尿液檢體編號及姓名對照表在卷可稽；另扣得疑似毒品
    之粉塊狀物品3 包及米黃色結晶塊、白色透明結晶各1 袋，
    經送鑑定分別檢出含第一級毒品海洛因（純質淨重1.74公克
    ）及第二級毒品甲基安非他命成分（驗餘淨重3.1777公克、
    0.2728公克），有法務部調查局濫用藥物實驗室98年7 月27
    日調科壹字第09823020510 號鑑定書、交通部民用航空局醫
    務中心98年7 月8 日航藥鑑字第0983303 號毒品鑑定書存卷
    可查，復有事實欄所載其他扣案物品可資佐證，足徵被告上
    開任意性自白核與事實相符，而堪採信，資為斷罪科刑之基
    礎。被告有事實欄所載施用毒品前科，有本院被告前案紀錄
    表附卷可考，被告於觀察、勒戒或強制戒治後，5 年內再犯
    施用毒品案件，經法院判處罪刑確定，則其再犯本件施用毒
    品案件，即非屬毒品危害防制條例第20條第3 項所稱「5 年
    後再犯」之情形，檢察官自應依法追訴（參最高法院95年5
    月9 日95年度第7 次及97年9 月9日97 年度第5 次刑事廣會
    議決議）。綜上，本件事證明確，被告犯行堪以認定，應依
    法論科。
三、論罪：
    查海洛因、甲基安非他命，分別為毒品毒品危害防制條例第
    2 條2 項第1 款、第2 款所稱之第一、二級毒品。核被告施
    用甲基安非他命之行為，係違反該條例第10條第2 項之施用
    第二級毒品罪；其持有海洛因之行為，係違反該條例第11條
    第1 項持有第一級毒品罪。被告持有甲基安非他命進而施用
    ，其持有之低度行為，應為施用之高度行為所吸收，不另論
    罪。其所犯施用第二級毒品及持有第一級毒品2 罪，犯意各
    別，行為互殊，應予分論併罰。又被告有如事實欄所載犯罪
    科刑及有期徒刑執行完畢情形，有臺灣高等法院被告前案紀
    錄表在卷可稽，其於有期徒刑執行完畢後5 年內，故意再犯
    本件最重本期為有期徒刑以上之罪，上開2 罪皆應依刑法第
    47條第1 項規定，論以累犯，並加重其刑。另本件被告於警
    詢製作筆錄時，坦承施用甲基安非他命，並配合採尿送驗而
    受裁判，就其施用第二級毒品犯行部分，核與自首之要件相
    符，此部分應依刑法第62條前段規定，減輕其刑，並先加後
    減之。
四、科刑及沒收：
    審酌被告業經觀察、勒戒及強制戒治之矯治程序，又多次施
    用毒品（見上開前案件錄表），竟不知警惕，再犯本件施用
    第二級毒品犯行，顯見其不思悔改，自制力亦顯不佳；惟施
    用毒品行為於本質上係屬自我戕害行為，反社會性之程度應
    屬較低，而其持有第一級毒品亦查無轉讓擴散等情，兼衡被
    告犯罪後於警詢、偵訊及本院審理時均坦承犯行，雖曾受本
    院傳喚未到庭審理而遭本院通緝，惟犯後態度尚稱良好等一
    切情狀，爰各量處如主文所示之宣告刑，並定其應執行之刑
    。扣案之海洛因3 包（純質淨重1.74公克），係屬第一級毒
    品；扣案之甲基安非他命2 包（驗餘淨重3.1777公克、0.27
    28公克），均係第二級毒品，不問屬於犯人與否，皆應依毒
    品危害防制條例第18條第1 項前段規定，予以宣告沒收銷燬
    之。扣案用以包裝上開海洛因3 包及甲基安非他命2 包之外
    包裝袋共5 個，皆係被告所有便於攜帶上開毒品及防潮使用
    之物；扣案之安非他命吸食器2 個，皆係被告所有供施用上
    開甲基安非他命使用之物；扣案之提撥器2 支，皆係被告所
    有供分裝上開甲基安非他命使用之物，均業據被告供明在卷
    ，爰皆依刑法第38條第1 項第2 款規定，併予宣告沒收。
五、據上論斷，應依刑事訴訟法第273 條之1 第1 項、第299 條
    第1 項前段，毒品危害防制條例第10條第2 項、第11條第1
    項、第18條第1 項前段，刑法第11條、第47條第1 項、第62
    條前段、第38條第1 項第2 款、第51條第5 款，判決如主文
    。
本案經檢察官張瑞玲到庭執行職務。
中    華    民    國   100    年    4     月    25    日
                  刑事第十六庭  法  官  蘇揚旭
上列正本證明與原本無異。
如不服本判決，應於判決送達後10日內敘明上訴理由，向本院提
出上訴狀 (應附繕本) ，上訴於臺灣高等法院。其未敘述上訴理
由者，應於上訴期間屆滿後20日內向本院補提理由書「切勿逕送
上級法院」。
                                書記官  李郁禎
中    華    民    國   100    年    4     月    27    日
附錄本案論罪之法條：
毒品危害防制條例第10條
施用第一級毒品者，處 6 月以上 5 年以下有期徒刑。
施用第二級毒品者，處 3 年以下有期徒刑。
毒品危害防制條例第11條
持有第一級毒品者，處 3 年以下有期徒刑、拘役或新臺幣 5 萬
元以下罰金。
持有第二級毒品者，處 2 年以下有期徒刑、拘役或新臺幣 3 萬
元以下罰金。
持有第一級毒品純質淨重十公克以上者，處 1 年以上 7 年以下
有期徒刑，得併科新臺幣 1 百萬元以下罰金。
持有第二級毒品純質淨重二十公克以上者，處 6 月以上 5 年以
下有期徒刑，得併科新臺幣 70 萬元以下罰金。
持有第三級毒品純質淨重二十公克以上者，處 3 年以下有期徒
刑，得併科新臺幣 30 萬元以下罰金。
持有第四級毒品純質淨重二十公克以上者，處 1 年以下有期徒
刑，得併科新臺幣 10 萬元以下罰金。
持有專供製造或施用第一級、第二級毒品之器具者，處 1 年以
下有期徒刑、拘役或新臺幣 1 萬元以下罰金。